臺灣高等法院臺南分院刑事判決　　　　95年度上訴字第1307號
上　訴　人
即　被　告　甲○○
選任辯護人　裘佩恩律師
上列上訴人因違反槍砲彈藥刀械管制條例案件，不服臺灣臺南地
方法院95年度訴字第1269號中華民國95年10月5日第一審判決（
起訴案號：臺灣臺南地方法院檢察署95年度偵字第10527號），
提起上訴，本院判決如下：
    主  文
上訴駁回。
    事  實
一、甲○○明知可發射子彈具有殺傷力之改造槍枝及具殺傷力之
    子彈，均屬槍砲彈藥刀械管制條例所管制之物品，非經中央
    主管機關許可，不得為人寄藏。其竟於民國94年12月間某日
    ，受姓名、年籍不詳，綽號「阿文」之成年男子所託，在「
    阿文」位於台南縣永康市○○路所開設之碳烤店，收受「阿
    文」未經許可持有之可發射子彈具殺傷力之仿ＢＥＲＥＴＴ
    Ａ廠Ｍ九型半自動手槍製造之改造玩具手槍1把（槍枝管制
    編號：0000000000號，含彈匣1個），而為「阿文」寄藏在
    其台南縣永康市○○街11巷24號之住處內。又另行起意，於
    95年1月間某日，在其上開台南縣永康市○○街11巷24號之
    住處，受名為「劉清和」之成年友人所託，收受「劉清和」
    未經許可持有之具殺傷力之土造子彈5顆，而為「劉清和」
    寄藏在其住處內。嗣於95年7月1日中午12時20分許，在其上
    開住處為警查獲，並扣得上開改造手槍1枝及子彈5顆。
二、案經高雄市警察局移送臺灣臺南地方法院檢察署檢察官偵查
    起訴。
    理  由
一、上開犯罪事實，業據被告甲○○迭次於警詢、偵查、原審及
    本院審理時坦認不諱，並有高雄市政府警察局刑事警察大隊
    搜索扣押筆錄1份、扣押物品目錄表及照片1幀存卷可憑，復
    有改造手槍1把（含彈匣1個）及子彈5顆扣案可稽。而上開
    扣案改造手槍1把及子彈5顆，經檢送內政部警政署刑事警察
    局以性能檢驗法及試射法鑑定結果：送鑑改造手槍1把（槍
    枝管制編號：0000000000號，含彈匣1個），認係仿ＢＥＲ
    ＥＴＴＡ廠Ｍ九型半自動手槍製造之槍枝，更換土造金屬槍
    管改造而成之改造手槍，機械性能良好，可供擊發適用子彈
    使用，認具殺傷力；送鑑改造子彈5顆，認均係土造子彈（
    具直徑九ＭＭ之金屬彈頭），採樣2顆試射，可擊發，認具
    殺傷力等情，有該局95年7月17日刑鑑字第0950101612號槍
    彈鑑定書1份存卷可參，足認扣案之改造手槍1把及子彈5顆
    ，均屬槍砲彈藥刀械管制條例所規範管制之槍枝及子彈無誤
    。從而，被告自白核與事實相符，事證明確，被告犯行堪以
    認定。
二、按被告行為後，刑法部分條文業於94年1月7日經立法院三讀
    修正，而經總統於94年2月2日公布並於95年7月1日施行。而
    新修正之刑法第2條第1項規定：「行為後法律有變更者，適
    用行為時之法律。但行為後之法律有利於行為人者，適用最
    有利於行為人之法律。」，而該法係規範行為後法律變更所
    生新舊法律比較之準據法，於新法施行後，即應逕用該條為
    「從舊從輕」之比較；且本次法律變更，比較時應就罪刑有
    關之共犯、未遂犯、想像競合犯、牽連犯、連續犯、結合犯
    ，以及累犯加重、自首減輕暨其他法定加減原因（如身分加
    減）與加減例等一切情形，綜其全部罪刑之結果而為比較（
    最高法院95年度第8次刑庭會議決議參照）。經查，被告行
    為時，刑法第42條第2項前段規定：「易服勞役以一元以上
    三元以下折算一日。」，又被告行為時之易服勞役折算標準
    ，業據修正前罰金罰鍰提高標準條例第2條前段（現已刪除
    ）規定，就其原定數額提高為一百倍折算一日，則本件被告
    行為時之易服勞役折算標準，即應以銀元三百元即新臺幣九
    百元折算一日。惟修正後刑法第42條第3項前段規定：「易
    服勞役以新臺幣一千元、二千元或三千元折算一日」。比較
    修正前後之易服勞役折算標準，以修正後之規定，較有利於
    被告，是依刑法第2條第1項但書規定，應適用修正後刑法第
    42條第2項前段規定，定其折算標準。
三、又槍砲彈藥刀械管制條例亦經總統於94年1月26日公布修正
    ，於同年月28日起施行，該條例第8條第4項雖將持有與寄藏
    為分別之處罰規定，惟寄藏與持有均係將物置於自己實力支
    配之下，僅寄藏必先有他人之持有行為，而後始為受寄代藏
    而已，故寄藏之受人委託代為保管，其保管之本身，亦屬持
    有，不過此之持有係受寄之當然結果，雖不應另就持有予以
    論罪，然未經許可無故持有槍彈，其持有之繼續，為行為之
    繼續，亦即一經持有槍彈，罪即成立，但其完結須繼續至持
    有行為終了時為止，則包括持有之寄藏行為，為行為之繼續
    ，其犯罪行為之完結須繼續至寄藏行為終了時為止（最高法
    院88年第8次刑事庭會議決議意旨參照）。是本件被告之寄
    藏行為乃在上開條例修正施行之後，本件當然適用新法處斷
    ，併予敘明。
四、核被告所為，係犯槍砲彈藥刀械管制條例第8條第4項未經許
    可寄藏可發射子彈具有殺傷力之改造玩具手槍罪，及同條例
    第12條第4項之未經許可寄藏子彈罪。被告所犯前開2罪間，
    其受託寄藏之時間不同，收受之對象亦異，足見犯意各別，
    行為互殊，應予分論併罰。檢察官認被告所犯2罪之間，係1
    行為觸犯數罪名之想像競合犯，應從一重處斷，尚有誤會。
    且本案扣案之彈匣1個為上開扣案手槍之構成部分，並非單
    獨存在，亦有照片2幀在卷可參，故不另論處同條例第13條
    第4項之未經許可寄藏持有槍彈之主要組成零件罪，併予敘
    明。
五、原審審理結果，認被告罪證明確，因予適用槍砲彈藥刀械管
    制條例第8條第4項、第12條第4項、刑法第11條前段、第2條
    第1項規定，並審酌被告之品行，犯罪之動機、目的，其為
    他人寄藏改造手槍及子彈，對社會治安隱藏之危害甚大，且
    於為他人寄藏改造手槍後，竟再為他人寄藏子彈，顯見被告
    法紀觀念淡薄，惟念其尚無持之不法使用，及犯後坦承犯行
    ，態度良好等一切情狀，分別量處有期徒刑3年2月併科罰金
    新臺幣10萬元及有期徒刑1年2月併科罰金4萬元，並定其應
    執行有期徒刑4年併科罰金12萬元，併就罰金部分，依修正
    後刑法第42條第3項前段之規定，諭知易服勞役之折算標準
    。又審酌本件被告受他人所託寄藏槍彈之行為，與其他同類
    型案件相較，其犯罪情狀並無特別差異之處，而無顯可憫恕
    之處。另扣案具殺傷力之仿ＢＥＲＥＴＴＡ廠Ｍ九型半自動
    手槍製造之改造玩具手槍1把（槍枝管制編號：0000000000
    號，含彈匣1個）及扣案具殺傷力之直徑九ｍｍ金屬彈頭土
    造子彈3顆（另2顆子彈業因送鑑定採樣試射而擊發滅失，已
    不具殺傷力），併依修正後刑法第38條第1項第1款之規定宣
    告沒收之。本院經核原判決認事用法，均無不合，量刑亦屬
    妥適。被告上訴指摘原判決不當，為無理由，應予駁回。
據上論結，應依刑事訴訟法第368條，判決如主文。
本案經檢察官曾銘芳到庭執行職務。
中　　華　　民　　國　　96　　年　　2 　　月　　14　　日
                  刑事第二庭    審判長法　官    葉居正
                                      法　官    吳勇輝
                                      法　官    郭千黛
以上正本證明與原本無異。
如不服本判決，應於收受本判決後十日內向本院提出上訴書狀。
其未敘述上訴理由者並得於提起上訴後十日內向本院補提理由書
狀（均須按他造當事人之人數附繕本）「切勿逕送上級法院」。
　　　　　　　　　　　　　　　　　　　書記官    尤乃玉
中　　華　　民　　國　　96　　年　　2 　　月　　15　　日
附錄：本案論罪科刑法條全文
槍砲彈藥刀械管制條例第8條第4項
未經許可，持有、寄藏或意圖販賣而陳列第1項所列槍枝者，處3
年以上10年以下有期徒刑，併科新臺幣700萬元以下罰金。
槍砲彈藥刀械管制條例第12條第4項
未經許可，持有、寄藏或意圖販賣而陳列子彈者，處 5 年以下有
期徒刑，併科新台幣 300 萬元以下罰金。
